臺灣桃園地方法院刑事判決　　　　　　　93年度訴字第2125號
公　訴　人　臺灣桃園地方法院檢察署檢察官
被　　　告　壬○○　男　25歲.
上列被告因搶奪等案件，經檢察官提起公訴（93年度偵字第1521
9 、17090 號），本院判決如下：
    主  文
壬○○共同意圖為自己不法之所有，而搶奪他人之動產，處有期
徒刑柒月。又共同連續竊盜，處有期徒刑捌月。應執行有期徒刑
壹年貳月。
    事  實
一、壬○○與甲○○（由檢察官移併本院另案審理）基於意圖為
    自己不法所有之犯意聯絡，共同於附表一所示之時、地，趁
    乙○○不備之際，以附表一所載之行為方式，搶奪乙○○所
    有之手提皮1 個（內含財物詳如附表一所示），得手後旋即
    逃逸，並將上開手提包丟棄在桃園縣平鎮市○○路與華隆街
    口旁之草叢內。壬○○又因本身無代步工具，為供己使用，
    竟另行基於意圖為自己不法所有之概括犯意，自民國93 年9
    月19日起至同年10月27日止，獨自一人先後於附表二編號一
    至四所示之時、地，分別以持用其妹妹、母親所有之機車鑰
    匙各1 支，強行開鎖啟動電門之方式，連續竊取如附表二編
    號一至四所示庚○○等人所有之財物（犯罪時間、犯罪地點
    、被害人姓名、竊得財物、行為方式詳如附表二編號一至四
    所示），得手後供己使用。壬○○復承前同一竊盜之概括犯
    意，與其妻子○○基於意圖為自己不法所有之犯意聯絡，於
    附表一編號五所示之時間、地點，共同以附表二編號五所示
    方法，竊取己○○所有之重型機車（竊得車輛之車號，詳如
    附表二編號五所載），得手後供其2 人共同使用。嗣壬○○
    先於93年9 月19日下午1 時許，騎乘懸掛附表二編號一所示
    車牌1 面（即ＢＧＷ－０２９號）之附表二編號二所示重型
    機車（原車牌號碼：ＡＳＷ－８９３號，下稱系爭機車），
    行經桃園縣平鎮市中正里95號前為警查獲，並扣得其妹所有
    供其犯本件竊盜罪所用之機車鑰匙1 支；後於93年10月29日
    上午5 時20分許，因夥同子○○在桃園縣平鎮市○○路153
    巷4 弄7 號前，竊取附表二編號五所示之重型機車，得手時
    ，為己○○發現而報警處理，遂再度為警查獲，並扣得其母
    所有供其犯本件竊盜罪所用之機車鑰匙1 支。
二、案經桃園縣警察局平鎮分局報告臺灣桃園地方法院檢察署檢
    察官偵查起訴。
    理  由
一、訊據被告壬○○固對於附表一所示時、地，搶奪被害人乙○○所有上開財物，及於附表二編號三至五所示時、地，先後
    竊取附表二編號三至五所示被害人胡冠華等人，所有如附表
    二編號三至五竊得財物欄所示之財物之事實均坦白承認，惟
    矢口否認有附表二編號一至二所示之竊盜犯行，辯稱：伊於
    93年9 月19日為警查獲時所騎乘之系爭機車，係伊友人曾韋
    智出借予伊使用，並非伊竊取得來，且案發日前，伊友人邱
    維國尚曾向曾韋智借用系爭機車，搭載過伊云云。然查，上
    揭事實業據證人乙○○（即被害人）、曾雲來（即被害人翁
    昱至之連襟）、戊○○（即被害人胡冠華之子）、丁○○（
    即被害人歐秀妹之親友）、己○○（即被害人）於警詢、檢
    察官訊問時，就被害人乙○○、翁昱至等人所有之財物，於
    上揭時、地遭搶奪、遭竊等情證述甚詳在卷（見93年度偵字
    第15219 號偵查卷「下稱偵卷Ａ」第10頁；93年度偵字第17
    090 號偵查卷「下稱偵卷Ｂ」第54、40、49、35、87頁），
    且經證人即被害人己○○之妻丙○○於檢察官訊問時，就其
    目擊被告與同案被告子○○共犯如附表二編號五所示竊盜犯
    行之過程結證屬實在卷（見偵卷Ｂ第95頁），復有贓物領據
    5 紙；代保管條1 紙；車輛尋獲電腦輸入單證明單、桃園縣
    政府警察局車輛尋獲通報單、車輛車牌失竊作業－查獲車輛
    認可資料、桃園縣政府警察局中壢分局受理刑事案件報案三
    聯單各1 紙；車籍作業系統－查詢認可資料3 紙；贓物照片
    7 幀附卷可資佐憑（附於偵卷Ａ第12、24、25頁、偵卷Ｂ第
    20、38、39、45、46、47、48、51、52、56、57頁），及上
    開非屬被告所有，而供被告犯本件連續竊盜罪所用之機車鑰
    匙2 支扣案為證。至被告雖以上開情詞置辯，惟證人曾韋智
    於檢察官訊問時就伊並未出借系爭機車予被告使用一節證述
    明確在卷（見偵卷Ａ第40、50 頁）， 並核與證人邱維國所
    結證伊未曾向曾韋智借過機車使用，亦未騎用過系爭機車等
    情相符（見偵卷Ａ第50頁），且證人曾韋智因系爭機車所涉
    之竊盜犯行，業經檢察官為不起訴處分確定在卷，有不起訴
    處分書1 份附卷可考，據上，足見被告上開所辯實難遽採。
    本件事證明確，被告上揭犯行足可認定，應依法論科。
二、核被告壬○○於附表一所示時、地，搶奪被害人乙○○所有
    上開財物之所為，係犯刑法第325 條第1 項之搶奪罪；於附
    表二所示時、地，先後竊取附表二所示被害人庚○○等人，
    所有如附表二竊得財物欄所示之財物之所為，則均係犯刑法
    第320 條第1 項之普通竊盜罪。被告與原同案被告甲○○、
    同案被告子○○各就附表一所示之搶奪犯行、附表二編號五
    所示之竊盜犯行，有犯意聯絡及行為分擔，均為共同正犯。
    又被告於附表二編號一、二所示時、地，雖同時竊盜被害人
    庚○○、翁昱至2 人所有之財物，惟所竊取之物，一為機車
    車體，一為懸掛於車體之車牌，形式上似已難分辨為2 人所
    分別所有之物，且就此節亦查無積極事證足以認定被告知悉
    ，是被告既不知上開竊取之財物為被害人庚○○、翁昱至所
    分別所有，則其此竊盜之行為應僅成立單純一罪。被告先後
     4次竊盜犯行，時間緊接，所犯構成要件相同罪名，顯係基
    於概括犯意，為連續犯，應依刑法第56條規定以一罪論，並
    加重其刑。被告所犯上開2 罪，犯意各別，行為互殊，應分
    論併罰。爰審酌被告正值壯年，不思正途，為貪圖己用，竟
    連續竊取他人所有之財物，又以騎乘機車之方式搶奪被害人
    所有財物，且以婦女為行搶對象，對婦女人身安全造成嚴重
    威脅，並破壞社會秩序、善良風俗，所生危害非屬輕微，所
    為非是，及其犯罪之動機、目的、手段、次數、生活狀況、
    智識程度，惟念其犯罪後大致坦承犯行之態度、未對被害人
    為危害生命安全之行為等一切情狀，分別量處如主文所示之
    刑，並依法定其應執行之刑，以示懲儆。
三、扣案之機車鑰匙2 把，雖係供被告犯本件連續竊盜罪所用之
    物，惟被告於本院審理中供稱：上開機車鑰匙2 把分屬伊母
    親、妹妹所有，並非為伊所有之物等語，而被告既於本院審
    理中就其上開連續竊盜之犯行坦認在卷，則其實無再故意飾
    詞否認上情之必要，復查無其他積極之證據足證明該機車鑰
    匙為被告所有一情，另扣案之機車鑰匙2 把性質上亦非屬違
    禁物，是尚乏沒收之依據，爰不宣告沒收之。
四、公訴人移送併辦（同檢察署94年度偵字第3231號）意旨以：
    被告壬○○基於意圖為自己不法所有之概括犯意，先於93年
    3 月14日晚間11時許，在桃園縣平鎮市○○路659 巷37號旁
    小路，竊取辛○○所有使用車號ＣＬ－５６３１號之自用小
    客車1 輛，復於93年3 月15日晚間7 時30分許，在桃園縣中
    壢市中原大學後面停車場旁小路，竊取癸○○所使用車號Ｑ
    Ｒ－６９７３號之自用小客車車牌2 面，並將該2 面車牌懸
    掛在上開原車號ＣＬ－５６３１號自用小客車上，嗣為警於
    93年4 月29日上午9 時許，在桃園縣龍潭鄉○○村○○路51
    5 號前空地，尋獲上開懸掛車牌ＱＲ－６９７３號之自用小
    客車，經比對指紋後循線查獲，因認被告此部分所為與前開
    起訴之犯行間，有連續犯之裁判上一罪關係等語。經查，被
    告此部分犯行與上開經起訴連續竊盜犯行，二者之犯罪時間
    相距6 月有餘，且被告於本院審理中亦供稱：（問：偷併案
    意旨所載的汽車後，在本案竊盜犯行之前是否還有竊取其他
    物品？）沒有；（問：為何再犯本件？）因為沒有代步工具
    等語在卷（見本院93年3 月23日審判筆錄），可見被告係因
    無代步工具始起意竊取附表一所示之財物，是實難認二者之
    犯罪時間緊接，顯係基於概括犯意反覆為之，是其此部分犯
    行與上開經起訴之連續竊盜犯行間，即非有連續犯之裁判上
    一罪關係，從而，自非起訴效力所及，本院不得併予審究，
    應退由檢察官另為適法之處理。
五、至同案被告子○○部分，俟其經通緝到案後另行審結，附此
    敘明。
據上論斷，應依刑事訴訟法第299 條第1 項前段，刑法第28條、
第56條、第320 條第1 項、第325 條第1 項、第51條第5 款，罰
金罰鍰提高標準條例第1 條前段，判決如主文。
本案經檢察官孫沛琦到庭執行職務。
中　　華　　民　　國　　94　　年　　3 　　月　　30　　日
                          臺灣桃園地方法院刑事第十二庭
                              審判長法  官  游  紅  桃
                                    法  官  林  家  賢
                                    法  官  王  美  玲
以上正本證明與原本無異。
如不服本判決，應於判決送達後10日內向本院提出上訴狀 (應附
繕本)， 上訴於臺灣高等法院。
                                    書記官  張  子  涵
中　　華　　民　　國　　94　　年　　3 　　月　　30　　日
附錄本案論罪科刑法條全文：
刑法第325條第1項：
意圖為自己或第三人不法之所有，而搶奪他人之動產者，處六月
以上五年以下有期徒刑。
刑法第320條第1項：
意圖為自己或第三人不法之所有，而竊取他人之動產者，為竊盜
罪，處五年以下有期徒刑、拘役或五百元以下罰金。
附表一：搶奪部分
┌─┬────┬────┬───┬────┬────┬─────┐
│編│犯罪時間│犯罪地點│被害人│搶得財物│行為方式│  備  註  │
│號│        │        │      │        │        │          │
├─┼────┼────┼───┼────┼────┼─────┤
│一│93年09月│桃園縣中│乙○○│黑色手提│被告莊文│          │
│  │11日16時│壢市龍東│      │包；身份│政騎乘由│          │
│  │許      │路262號 │      │證、健保│甲○○所│          │
│  │        │前      │      │卡、5A-0│提供車號│          │
│  │        │        │      │826 行照│不詳之機│          │
│  │        │        │      │、駕照、│車搭載王│          │
│  │        │        │      │林彥文健│偉竹，並│          │
│  │        │        │      │保卡及郵│由甲○○│          │
│  │        │        │      │局、合作│自後座出│          │
│  │        │        │      │金庫、新│手，從被│          │
│  │        │        │      │竹企銀提│害人左側│          │
│  │        │        │      │款卡各1 │搶奪被害│          │
│  │        │        │      │張、鑰匙│人所有放│          │
│  │        │        │      │5 串（起│置在左手│          │
│  │        │        │      │訴書誤植│之黑色手│          │
│  │        │        │      │為4 串）│提包1 個│          │
│  │        │        │      │。      │，得手後│          │
│  │        │        │      │        │，被告即│          │
│  │        │        │      │        │騎機車往│          │
│  │        │        │      │        │桃園縣中│          │
│  │        │        │      │        │壢市龍東│          │
│  │        │        │      │        │路255 巷│          │
│  │        │        │      │        │逃逸，且│          │
│  │        │        │      │        │隨即將上│          │
│  │        │        │      │        │開手提包│          │
│  │        │        │      │        │棄置於桃│          │
│  │        │        │      │        │園縣平鎮│          │
│  │        │        │      │        │市○○路│          │
│  │        │        │      │        │與華隆街│          │
│  │        │        │      │        │口旁之草│          │
│  │        │        │      │        │叢內。  │          │
└─┴────┴────┴───┴────┴────┴─────┘
附表二：竊盜部分
┌─┬────┬────┬───┬────┬────┬─────┐
│編│犯罪時間│犯罪地點│被害人│竊得財物│行為方式│  備  註  │
│號│        │        │      │        │        │          │
├─┼────┼────┼───┼────┼────┼─────┤
│一│93年9 月│桃園縣平│庚○○│車號BGW-│BGW-029 │          │
│  │19日12時│鎮市中正│      │029 號重│號車牌懸│          │
│  │40分許  │里123 號│      │型機車號│掛在ASW-│          │
│  │        │前      │      │牌1 面  │893號重 │          │
│  │        │        │      │        │機車上 (│          │
│  │        │        │      │        │下稱系爭│          │
│  │        │        │      │        │機車)， │          │
│  │        │        │      │        │而被告獨│          │
│  │        │        │      │        │自一人，│          │
│  │        │        │      │        │持其妹所│          │
│  │        │        │      │        │有之機車│          │
│  │        │        │      │        │鑰匙1 支│          │
│  │        │        │      │        │，以強行│          │
│  │        │        │      │        │開鎖啟動│          │
│  │        │        │      │        │電門之方│          │
│  │        │        │      │        │式而竊取│          │
│  │        │        │      │        │系爭機車│          │
│  │        │        │      │        │。      │          │
├─┼────┼────┼───┼────┼────┼─────┤
│二│ 同上   │同上    │翁昱至│車號ASW-│詳如編號│          │
│  │        │        │      │893號重 │一所載。│          │
│  │        │        │      │型機車1 │        │          │
│  │        │        │      │輛      │        │          │
├─┼────┼────┼───┼────┼────┼─────┤
│三│93年10月│桃園縣平│胡冠華│車號IWA-│被告獨自│          │
│  │25日14時│鎮市中正│      │375號重 │一人，持│          │
│  │許      │里106號 │      │型機車1 │其母所有│          │
│  │        │前      │      │輛      │之機車鑰│          │
│  │        │        │      │        │匙1 支，│          │
│  │        │        │      │        │以強行開│          │
│  │        │        │      │        │鎖啟動電│          │
│  │        │        │      │        │門之方式│          │
│  │        │        │      │        │而竊取之│          │
│  │        │        │      │        │。      │          │
├─┼────┼────┼───┼────┼────┼─────┤
│四│93年10月│桃園縣平│歐秀妹│車號PMG-│同編號三│          │
│  │27日上午│鎮市龍恩│（起訴│440號重 │所載。  │          │
│  │7時許   │里游泳路│書誤植│型機車1 │        │          │
│  │        │153巷10 │為報案│輛 (起訴│        │          │
│  │        │弄8號前 │人王順│書誤植為│        │          │
│  │        │        │雄）  │PWG-440 │        │          │
│  │        │        │      │號)     │        │          │
├─┼────┼────┼───┼────┼────┼─────┤
│五│93年10月│桃園縣平│己○○│車號ITN-│由被告劉│          │
│  │29日上午│鎮市游泳│      │487號重 │慧敏在旁│          │
│  │5 時30分│路153巷4│      │型機車乙│負責把風│          │
│  │許      │弄7號前 │      │輛      │，被告莊│          │
│  │        │        │      │        │文政則以│          │
│  │        │        │      │        │持用其母│          │
│  │        │        │      │        │所有之機│          │
│  │        │        │      │        │車鑰匙1 │          │
│  │        │        │      │        │支，強行│          │
│  │        │        │      │        │開鎖啟動│          │
│  │        │        │      │        │電門之方│          │
│  │        │        │      │        │式而竊取│          │
│  │        │        │      │        │之。惟於│          │
│  │        │        │      │        │得手之際│          │
│  │        │        │      │        │，為被害│          │
│  │        │        │      │        │人當場發│          │
│  │        │        │      │        │覺而報警│          │
│  │        │        │      │        │查獲。  │          │
└─┴────┴────┴───┴────┴────┴─────┘
